---
title: "[W10] Crawling and parsing HTML"
output: 
    html_document:
        theme: default
        highlight: pygments

---

```{r env.setup, echo=TRUE, message=FALSE, warning=FALSE}
# your environment setup
library(dplyr)
library(rvest)
```

R 語言與資料科學導論作業 (W10)
=============================

一般系 b96001001 未命名

## HTML Crawling and parsing (95%)

課堂上提到第一個WWW網頁。從現在的角度來看，這個網頁或許顯得有點古老，但由於它的內容相當簡單，
所以很適合拿來練習剖析HTML資料。這個作業將用到其中的
[Software Products](https://raw.githubusercontent.com/RLadsNTU/RLadsLab/master/W10_CrawlAway/data/www_software_product.html)頁面。
請注意，由於該網頁的HTML語法和現在的標準語法有些許不同，為了處理方便，Github上的版本已經有做些許修正，請從上述連結下載該網頁。

1. 擷取該網頁內容中的標題（即W3 Software, Clients, Server） (30%)

提示：

* 您可以善用瀏覽器的開發工具，讓您能比較清楚掌握整個網頁的結構。
* 這一題所指的標題包含H1標題 `W3 Software`，和 H2 標題 `Clients`和`Server` 。
您可以用兩個CSS selector分別選出兩種標題，或參考CSS Selector的[逗點](https://www.w3schools.com/cssref/sel_element_comma.asp)語法。
* 在R中使用`rvest`剖析HTML檔大致都遵循以下結構：一開始用`read_html`讀入HTML；
其次用`html_nodes(...)`選出我們需要的元素；最後用`html_text()`取出元素內的文字。

```{r parser.w3.heading}
# your code goes here
```

2. 擷取網頁中所有的連結（在href屬性中的資料） (30%)

提示：

* 處理HTML時，我們常常會需要取得元素中的href屬性。取出元素的屬性（attribute）和取出元素的文字（如上題）用到的方法非常的像。
唯一的差別只有在取出屬性內容時，用到的函數是`html_attr(...)`。
* 在選取元素方面，雖然大部分的A元素都會有href屬性，但有時不必然如此。所以在用CSS Selector選擇元素時，
請確定我們選到的A元素是真的有href的元素。相關CSS Selector語法請參考[Attribute selectors](https://developer.mozilla.org/en-US/docs/Web/CSS/Attribute_selectors)。

```{r parser.w3.links}
# your code goes here
```

3. 列出所有Servers下的產品敘述 (35%)

該網頁中的Servers項目下共有4項產品，請擷取出以下四個描述：
```
[1] "A server for VM mainframes."                                                                                       
[2] "A server for unix and VMS systems. A fast file server suitbale on-line documentation, and adaptable to many needs."
[3] "Run son a VMS machine and allows webc lient eveywhere to read local VMS/Help files."                               
[4] "A server which will returns documents by mail, given a request sent by mail. Also manages mailing lists." 
```

* 這一題需要特定元素（屬於Servers的`dl`元素）下的內容。其中一個可能的作法，是先取出所有的`dl`元素。
之後在R裡面先取出屬於Servers的`dl`元素，之後再取出該元素中的產品敘述（`dd`元素）。
* 另一個作法是直接用CSS Selector的[:nth-of-type](https://developer.mozilla.org/en-US/docs/Web/CSS/:nth-of-type)，
例如在以下的範例中，是抽取Clients的產品敘述：
```r
client_list <- html %>% html_nodes("dl:nth-of-type(2) dd") %>% 
            html_text() %>% gsub("\n", " ", .) %>% gsub("^ ", "", .)
client_list
```

```{r parser.w3.server}
# your code goes here
```

## 進階選答 （20%）

網頁剖析的目的，是將網頁的訊息整理成結構化資料，以方便後續的分析。這個
[網頁](https://raw.githubusercontent.com/RLadsNTU/RLadsLab/master/W10_CrawlAway/data/threadless_access_20171114.html)
是一個國外的購物網站網頁，請以它為材料，整理出這個頁面中的產品資料。

該頁面應該有48筆產品資料，在頁面中，每個產品都有名稱、設計師、原價和售價等訊息。請用 `rvest`剖析這個網頁，
並取出上述資料，整理成一個tibble資料表。該資料表的內容應該類似以下的格式：

```
## # A tibble: 48 x 4
##                      title              designer price  sale
##                      <chr>                 <chr> <dbl> <dbl>
##  1                     PIN Grant Stephen Shepley    12   7.2
##  2               Not Today            Fox Shiver    13   7.8
##  3               Catburger          Philip Tseng    12   5.0
##  4            HEAVY METAL!         Philipp Rietz    12   5.0
##  5     Botanical Profanity           Naomi Batts    13   7.8
...
```

提示：

* 這個網頁檔案較大，請同學從GitHub上下載回自己的電腦，再從R讀入，以節省執行時間。
* 一開始請善用瀏覽器的開發工具功能，會比直接在R裡面用rvest嘗試快得多。
* 請先試著找出產品訊息的結構。事實上在這個網頁裡，每個產品都已經組織成一個個元素。
只要找到那些元素，再從裡面找名稱、設計師、原價、售價等訊息會容易得多。

```{r parser.threadless}
# your code goes here
```
