---
title: "[W8] Heading Out"
output: 
    html_document:
        theme: default
        highlight: pygments

---

```{r env.setup, echo=TRUE, message=FALSE, warning=FALSE}
# your environment setup
library(httr)
```

R 語言與資料科學導論作業 (W8)
=============================

一般系 b96001001 未命名

## API 大千世界 (100%)

在這份作業中，請您試試看用`httr`套件幫您發送API請求（request）以及剖析（parsing）。請您嘗試2種不同的API，從課堂上講到的httpbin、總統公開行程、維基百科，或各種公開的JSON API資料都可以。但為了您的帳號安全以及減輕同學負擔，請不要在作業中嘗試需要認證的API。

如果您還想知道世界上有哪些公開資源，Justin Dorfman編纂了一個[Awesome-json-datasets](https://github.com/jdorfman/awesome-json-datasets)，裡面有很多豐富的JSON API。
更重要的是，該清單裡面的API都不需要經過認證程序，所以最難的地方已經解決了。

請按照以下範例試試看，請記得將URL改成您自己感興趣的JSON API Endpoint。

## API 探險範例
```{r api.example}
# world population
resp.ex <- GET("http://api.population.io/1.0/population/World/today-and-tomorrow/?format=json")
if (status_code(resp.ex)==200){
    jsobj.ex <- content(resp.ex)
    str(jsobj.ex)
} else {
    warning("response status: %d", status_code(resp.ex))
}
```

## API 探險 Alpha (50%)
```{r api.1}
# your adventure starts here
```


## API 探險 Beta (50%)
```{r api.2}
# your adventure starts here
```

