---
title: "ROverview"
output: 
    html_document:
        theme: default
        highlight: pygments

---

```{r setup, include=FALSE}
knitr::opts_chunk$set(echo = FALSE)
```

R 語言與資料科學導論作業 (W3)
=============================

一般系 b96001001 未命名


## A. Make Some Noise

### 製造錯誤訊息
請找出至少五個不同「*類型*」的錯誤訊息。例如課堂上看到的：
```{r error0.1, echo=TRUE, error=TRUE}
help!!!
```

和

```{r error0.2, echo=TRUE, error=TRUE}
help me!!!
```

這兩個的錯誤訊息都是`Unexpected symbol(or '!')`，所以只算一種。
請完成以下的幾個code blocks。每一個都要有不同類型的錯誤。
如果你玩得欲罷不能，歡迎自行增加code blocks，記得在chunk option中要加上`error=TRUE`，不然RMarkdown會很貼心地停在錯誤的地方。

提示：  

* 課堂上已經提到的東西有license(), contributors(), help(), 
  以及一個還沒有成功的plot()，把他們排列組合，R會有意想不到的回應。

```{r error1, echo=TRUE, error=TRUE}
# Make a mistake here
```

```{r error2, echo=TRUE, error=TRUE}
# Make a mistake here
```

```{r error3, echo=TRUE, error=TRUE}
# Make a mistake here
```

```{r error4, echo=TRUE, error=TRUE}
# Make a mistake here
```

```{r error5, echo=TRUE, error=TRUE}
# Make a mistake here
```

### 進階選答題
請讓R丟出一個包含"You are not seeing what I am seeing"的錯誤訊息。
提示：

* 錯誤訊息不是「內建」的，它也是某個人寫的東西。所以你也可以寫自己的錯誤訊息。
* 你可以搜尋怎麼在R裡面怎麼丟錯誤訊息。

```{r error.custom, echo=TRUE, error=TRUE}
# Make a mistake here
```

## B. Help yourself out

### 簡單統計函數
課堂上講到如何用help，請用help完成以下幾件事情：

1. 我有一筆資料：
```
1,2,3,4,5,6,7,8,9,10
```

2. 請用length, sum, mean, sd分別計算出這筆資料的個數、總和、平均以及標準差。

提示：  

* 現在的確還沒有講到函數、資料輸入等，但你已經知道怎麼在R裡求助。用help(length)等找找看。  

限制：  

* 請不要用梯形公式((1+10)*10/2)或直接加總(1+2+3+...)。

```{r simple.stat, echo=TRUE}
# Put your code here, there should be at least four lines.
# number of element

# summation

# mean

# standard deviation

```

### 進階選答題
請用rnorm(n, 0, 1)隨機抽取n個數值（n = 10, 100, 500, 1000, 5000），並計算出這n個數值的平均數，和0之間的差異，再將該差異取絕對值。並以n為橫軸，差異絕對值為縱軸作圖。

提示：  

* 這個與現在談到的東西遠一點，但你首先可以找看看怎麼用plot，然後怎麼取絕對值。
* 若你能用迴圈或其他函數簡化plot的部份，那當然是最好的。

```{r samples, echo=TRUE}
# put your code here
```
